# 请教验资问题

提问人：sjf148 时间：2010-12-30 13:05:13
各位老师请教一下： 中注协的发布的验资准则 1602 中的报告样本中有这么一句话，“根据有关规定，对于 2006 年 1 月 1 日以前成立的被审验单位，本表“其中：货币出资”栏中的“金额”和“占注册资本总额比例”为自 2006 年 1 月 1 日起至本次验资截至日止全体股东的货币出资金额及其占该期间新增注册资本的比例。”。现在当地工商局让我提供有关规定的文件，不然不让写这句话。哪一位老师能提供一下相关文件规定。

回答人：chenyiwei
工商总局发布的文件规定中没有提到这一点。这是当年中注协与工商总局沟通后作出的提示。其实应该说该规定也是很合理的，符合“实体法不溯及既往”的原则。